【裁判字號】    98,交聲,1770
【裁判日期】    980515
【裁判案由】    違反道路交通管理處罰條例聲明異議
【裁判全文】
臺灣臺北地方法院交通事件裁定        98年度交聲字第1770號
原處分機關  臺北市交通事件裁決所
受處分人    甲○○
上列受處分人因違反道路交通管理處罰條例案件，對於台北市交
通事件裁決所98年5月4日所為之處分（原處分：北市裁罰字第裁
22-CZ0000000號）聲明異議，本院裁定如下：
    主  文
異議駁回。
    理  由
一、異議意旨略以：異議人即受處分人甲○○於民國98年2月15
    日16時08分許，駕駛汽車在板橋市○○路與民生路口，經警
    以伊闖紅燈為由逕行拍照舉發，惟伊自認自己未闖紅燈，認
    員警舉發違規事由有誤，自有不服，爰提起本件異議，請求
    撤銷原處分云云。
二、按汽車駕駛人，行經有燈光號誌管制之交岔路口闖紅燈者，
    處新臺幣（下同）1800元以上5400元以下罰鍰；道路交通管
    理處罰條例第53條第1項定有明文。又汽車駕駛人違反第53
    條規定者，除依原條款處罰鍰外，並予記違規點數3點，道
    路交通管理處罰條例第63條第1項第3款亦有規定。
三、經查：本件異議人即受處分人於98年2月15日16時08分許，
    駕駛車牌號碼AN-7569號自用小客車，行經板橋市○○路與
    民生路口時，因違規闖越紅燈，為警逕行拍照舉發後，異議
    人未依限到案，原處分機關乃以異議人違反道路交通管理處
    罰條例第53條第1項裁處罰鍰2700元，並記違規點數3點，有
    臺北縣政府警察局北縣警交大字第CZ0000000號舉發違反道
    路交通管理事件通知單、臺北市交通事件裁決所98年5月4日
    北市裁罰字第裁22-CZ0000000號違反道路交通管理事件裁決
    書、臺北縣政府警察局海山分局98年4月15日北縣警海交裁
    字第0980013436號函、採證證片3張等件在卷可稽。異議人
    雖執上開情詞，辯稱其自認未闖紅燈為由，認員警逕行舉發
    違規事由有誤云云。惟經本院檢視卷附採證現場照片，異議
    人駕車行經板橋市○○路1段、民生路口前後，位於文化路2
    段及民生路口之號誌燈號確實顯示係「紅燈」，且異議人距
    離民生橋下停等線前仍有相當距離，足供異議人反應並及時
    將車停於停等線前，卻仍無視於該紅燈號誌而不遵守應行號
    誌繼續前行，明顯已屬行經有燈光號誌管制之交岔路口闖紅
    燈之違規行為。況依現場照片觀之，文化路2段及民生路口
    之交通號誌係設於明顯可見之處，號誌亦無故障或其他無法
    辨識之情事，且卷附3張採證照片中，均顯示異議人後方全
    無任何車輛在其後接續通行，益證異議人有本件闖越紅燈之
    違規行為無誤。縱然異議人以自認自己沒有闖紅燈為由提起
    本件異議，然駕駛人依法令負有注意交通號誌以維持交通順
    暢及其他用路人安全之義務，縱使異議人未發現該紅燈號誌
    而逕行行駛經過該路口，亦屬異議人之過失，不得因此而主
    張無違規行為。異議人憑片面空言，否認上揭違規事實，本
    院自難採信。從而，原處分機關據此認定異議人有闖紅燈之
    違規事實，依首開法條規定，並審酌異議人違規情節，裁處
    罰鍰2700元，並記違規點數3點，核無違誤，量罰亦甚妥適
    ，應予維持，本件異議為無理由，應予駁回。
據上論斷，應依道路交通案件處理辦法第19條規定裁定如主文。
中    華    民    國    98    年    5    月    15    日
                              交通法庭法  官  孫惠琳
以上正本證明與原本無異
如不服本裁定應於送達後5日內向本院提出抗告狀
                                      書記官  郭錦賢
中    華    民    國    98    年    5     月    18    日


司法院資訊處製作；財團法人民間司法改革基金會備份。
